【裁判字號】    89,上易,2350
【裁判日期】    890803
【裁判案由】    傷害
【裁判全文】
臺灣高等法院刑事判決                  八十九年度上易字第二三五號
    上  訴  人
    即  被  告  甲○○
    輔  佐  人  乙○○
右上訴人，因傷害案件，不服臺灣台北地方法院八十九年度易字第八三二號，中華民
國八十九年五月十一日第一審判決（起訴案號：臺灣台北地方法院檢察署八十九年度
偵字第二五八九號）提起上訴，本院判決如左：
    主      文
上訴駁回。
    事      實
一、甲○○係丙○配偶許太平之兄，與丙○間具有家庭暴力防治法第三條第四款之家
    庭成員關係，於民國八十九年一月七日下午三時許，在其台北縣石碇鄉烏塗村摸
    乳巷六號住處，丙○前來甲○○父親靈前祭拜時，因不滿許太平因故須對丙○提
    出訴訟，而與丙○發生爭執，竟基於傷害之故意，徒手毆打丙○，致丙○左側臉
    部挫傷瘀腫、左側頸部紅腫，當場暈倒，甲○○始叫救護車將丙○送醫急救。
二、案經丙○訴由台北縣警察局新店分局報請台灣台北地方法院檢察署檢察官偵查起
    訴。
    理      由
一、訊據上訴人即被告甲○○坦承有於右揭時地出手毆打告訴人丙○之事實，雖據辯
    稱伊僅以手打丙○臉部二下，其頸部之傷非伊所造成的云云。惟查被告於右開時
    地出手毆打告訴人丙○，致使之受有右述傷害之事實，業據告訴人丙○指述綦詳
    在卷，並有診斷證明書乙紙在卷可稽。而查告訴人於右揭時地因遭被告出手毆打
    而當場暈倒，被告並因而叫救護車將告訴人送醫急救，此並經被告供承在卷，茲
    告訴人經送醫急救而經發現其受有右述傷害，且觀其所受挫傷瘀腫及紅腫之傷害
    ，係位於其臉部及頸部之左側，其受傷部位相近，顯係被告同時出手毆打所致。
    酌被告於警訊及偵審時供稱伊打丙○是因丙○於八十九年一月五日伊父親過世
    當天，僅回來一下就走了，沒有為伊父親守靈，伊弟即丙○之夫許太平又因家產
    之事須對丙○提起訴訟，次日開完庭，詎丙○於同年月七日又回來鬧靈堂，伊氣
    不過才出手毆打丙○云云。是被告傷害告訴人之犯行，事證明確，洵堪認定。
二、核被告所為，係犯刑法第二百七十七條第一項之傷害罪，原審以被告傷害犯行罪
    證明確，援引刑法第二百七十七條第一項、第四十一條、第七十四條第一款及罰
    金罰鍰提高標準條例第一條前段、第二條之規定，並審酌被告之品行、犯罪之動
    機、目的、手段、犯罪時所受之刺激、被害人所受之傷害及被告犯罪後之態度等
    一切情狀，量處有期徒刑三月，並諭知易科罰金之折算標準，復以被告前未曾受
    有期徒刑以上刑之宣告，有台灣高等法院檢察署刑案紀錄簡覆表在卷可憑，被告
    經此次罪刑之宣告教訓後，應知警惕，當無再犯之虞，而認對其所宣告之刑，以
    暫不執行為適當，爰併予宣告緩刑二年，以勵自新。另以犯家庭暴力罪受緩刑之
    宣告者，在緩刑期內應付保護管束，並得命被告於緩刑保護管束期間內，遵守一
    定事項，家庭暴力防治法第三十條第一項、第二項定有明文。查被告與丙○間具
    有家庭暴力防治法第三條第四款之家庭成員關係，被告對告訴人丙○犯刑法傷害
    罪，即屬家庭暴力防法法第二條第二項所稱之家庭暴力罪，本件被告雖邀緩刑之
    寬典，但被告與告訴人間尚有家產問題未解決，此據告訴人供明在卷，並有被告
    提出之土地所有權狀為證，依照前開說明，為防止被告再對告訴人實施家庭暴力
    行為，除依法諭知被告在緩刑期內付保護管束外，並命被告於緩刑保護管束期間
    內禁止實施家庭暴力行為，禁止對告訴人為直接或間接之騷擾、接觸，俾由地方
    法院檢察署之觀護人予以適當之督促，使被告有正確之法律觀念（至告訴人於偵
    查中及原審法院審理時指述被告在右揭時地強拉告訴人至被告之父靈堂前下跪，
    強逼告訴人對天發誓，計限制告訴人行動自由約五、六分鐘，因認被告另涉刑法
    妨害自由罪嫌云云。惟就此告訴人指述之事實，核與本件上揭論罪之事實並無裁
    判上一罪之關係，且此部分復未據公訴人起訴，自不在本院審究範圍，附此明
    ），經核認事用法，並無違誤。依家庭暴力防治法上之規定，所為前揭諭知，於
    法亦無不合，被告上訴意旨以告訴人頸部所受之傷害非其所為，暨指摘原審依家
    庭暴力防治法所為之處分係屬不當，尚難認有理由，應予駁回。
據上論斷，應依刑事訴訟法第三百六十八條，判決如主文。
本案經檢察官陳吉穗到庭執行職務。
中      華      民      國    八十九    年      八      月      三      日
                            臺灣高等法院刑事第三庭
                                審判長法  官  張  連  財
                      法  官  李  英  勇
                                      法  官  張  傳  栗
右正本證明與原本無異。
不得上訴。
                                      書記官  王  秀  雲
中      華      民      國    八十九    年      八      月      四      日
附錄：本案論罪科刑法條全文
刑法第二百七十七條第一項：
傷害人之身體或健康者，處三年以下有期徒刑，拘役或一千元以下罰金。


司法院資訊處製作；財團法人民間司法改革基金會備份。
